【裁判字號】    92,訴,753
【裁判日期】    920905
【裁判案由】    恐嚇
【裁判全文】
臺灣桃園地方法院刑事判決                          九十二年度訴字第七五三號
    公  訴  人  臺灣桃園地方法院檢察署檢察官
    被      告  丙○○
右列被告因家庭暴力罪之恐嚇案件，經檢察官提起公訴（九十二年度偵字第七０四六
號），本院判決如左︰
    主  文
丙○○以加害生命、身體之事，恐嚇他人致生危害於安全，處拘役肆拾日，如易科罰
金，以佰元折算壹日。
    事  實
一、丙○○前於民國九十一年間因公共危險案件，經台灣桃園地方法院檢察署檢察官
    為緩起訴處分，期間至九十三年八月一日執行完畢。猶不知惕勵，因其配偶乙○○離家並返回位於桃園縣中壢市○○路九十二號其姐姐住處居住，丙○○乃於九
    十二年三月十八日凌晨一時許飲酒後，前住該處要求乙○○回家，因乙○○不願
    隨其返家，二人即發生爭執，詎丙○○竟因此心生不滿，刻意凸顯其鼓起之口袋
    ，讓乙○○認其口袋內藏有水果刀，同時對乙○○恫嚇稱：「如果妳不回去就要
    給妳好看」、「不是你死，就是我死，大家一起死」等語，以此加害生命、身體
    之事恐嚇乙○○，致乙○○聞言心生畏懼，致生危害於安全。
三、案經乙○○訴由桃園縣警察局平鎮分局移送台灣桃園地方法院檢察署檢察官偵查
    起訴。
    理  由
一、訊據被告丙○○固坦承有於右開時、地，要求乙○○跟伊一起回家之事實不諱，
    惟矢口否認有何恐嚇犯行，辯稱：乙○○自九十二年二月六日離家就沒有回家，
    伊只要乙○○跟伊一起回去，問她說伊的車子為何會開去別人家，伊並沒有帶水
    果刀去，也沒有出言恐嚇她云云。經查右開事實，業據告訴人乙○○於偵審中指
    訴綦詳，並經證人甲○○於偵審中證述明確，且告訴人乙○○與被告丙○○現仍
    有婚姻關係存在，業據告訴人乙○○於本院審理時證述屬實，苟被告未對告訴人
    口出恫嚇之語，衡情告訴人實無對其配偶提出告訴之理，再參諸被告於警訊中自
    陳有毆打及精神虐待乙○○及家庭成員有三次之情，核與告訴人所指述被告有三
    次以上對其施暴及恐嚇等情相符，顯見被告之前即時有對告訴人施暴及恐嚇之紀
    錄，則被告於九十二年三月十八日當日至前開乙○○居住處要求乙○○返家遭拒
    時，致其憤而再次對乙○○口出恐嚇之語，亦無悖理常情之處。堪徵告訴人前開
    指訴被告有出言恐嚇等情並非虛妄，堪值採信。被告前開所辯，顯為飾卸之詞，
    委難憑信。至告訴人乙○○於警訊時指稱被告手持菜刀欲對伊行兇云云，證人甲○○於警訊及偵查時證述被告於前開時、地，有拿起藏於後褲袋一支長約十五公
    分水果刀云云，二人指證顯有不同，且告訴人乙○○及證人甲○○嗣後於本院審
    理時改稱有看到被告帶類似水果刀的東西放在口袋，故意給伊等看他口袋好像有
    水果刀等語，告訴人復改稱警訊中稱被告手持菜刀之事係在報案之前發生的事，
    不是三月十八日當天被告拿菜刀等語，前後矛盾不一，不足憑採。足認被告所辯
    伊當天並未帶水果刀等語，應與事實相符。應係被告在前開時、地，因要求乙○○返家遭拒，氣憤之餘且為使乙○○心中畏懼，而隨其返家，始刻意凸顯其鼓起
    之口袋，讓告訴人誤以為其口袋內藏有何利器並口出前揭恐嚇之語，以遂其目的
    至明。公訴人認被告前開時、地，要求乙○○返家時有刻意凸顯褲袋內插有長約
    十五公刀之水果刀一節，尚有誤會，附此敘明。綜右所陳，本件事證已明，被告
    犯行已堪認定，應依法論科。
二、核被告丙○○所為，係犯刑法第三百零五條之恐嚇危害安全罪。查被告丙○○與
    乙○○為夫妻關係，係屬家庭暴力防治法第三條第一款所稱之家庭成員，是本件
    核屬家庭暴力防治法第二條第二項所稱之家庭暴力罪。爰審酌被告係因要求其離
    家之配偶即告訴人乙○○返家遭拒始出言恐嚇，惡行尚非重大，及告訴人表示原
    諒被告（已據告訴人乙○○於審理時述明）之情，及其素行、所生之危害暨事後
    否認犯行等情狀，量處如主文所示之刑，並諭知易科罰金之折算標準，以資懲儆
    。
據上論斷，應依刑事訴訟法第二百九十九條第一項前段，刑法第三百零五條、第四十
一條第一項前段，罰金罰鍰提高標準條例第一條前段、第二條，判決如主文。
本案經檢察官翁珮嫻到庭執行職務。
中      華      民      國    九十二    年        九      月     五     日
                                臺灣桃園地方法院刑事第七庭
                                    法  官  林惠霞
右正本證明與原本無異。
如不服本判決，應於判決送達後十日內，向本院提出上訴狀。
                                    書記官  陳恩如
中      華      民      國    九十二    年        九      月    十七    日
附錄本案論罪科刑法條：
刑法第三百零五條
以加害生命、身體、自由、名譽、財產之事，恐嚇他人致生危害於安全者，處二年以
下有期徒刑、拘役或三百元以下罰金。


司法院資訊處製作；財團法人民間司法改革基金會備份。
